臺灣士林地方法院交通事件裁定　　　　 95年度交聲字第553號
原處分機關　臺北市交通事件裁決所
異 議人 即
受 處分 人　乙○○
上列受分人因違反道路交通管理處罰條例案件，對於台北市交通
事件裁決所95年7 月21日所為之處分（原處分：北市裁二字第裁
22-AEU290029號），聲明異議，本院裁定如下：
    主  文
異議駁回。
    理  由
一、按駕駛人駕駛汽車，應遵守道路交通標誌、標線、號誌之指
    示，並服從執行交通勤務之警察或依法令執行指揮交通及交
    通稽查人員之指揮；汽車駕駛人，有不按遵行之方向行駛者
    ，處新台幣（下同）600 元以上1800元以下罰鍰，並記違規
    點數1 點，道路交通安全規則第90條、道路交通管理處罰條
    例第45條第1 款、第63條第1 項第1 款分別定有明文。又汽
    車駕駛人，駕駛汽車有違反道路交通管理處罰條例之行為，
    經交通勤務警察或依法令執行交通稽查任務人員制止時，不
    聽制止或拒絕停車接受稽查而逃逸者，除按各該條規定處罰
    外，處3000元以上6000元以下罰鍰，並記違規點數1 點，道
    路交通管理處罰條例第60條第1 項、第63條第1 項亦定有明
    文。此外，汽車違反道路交通管理事件，不服指揮稽查而逃
    逸，當場不能或不宜攔截製單舉發者，得逕行舉發之。前項
    逕行舉發，應記明車輛牌照號碼、車型等可資辨別之資料，
    查明汽車所有人姓名或名稱、住址後，並以該汽車所有人為
    被通知人製單舉發之，民國95年7 月1 日修正施行前之道路
    交通管理處罰條例第7 條之2 第1 項、第2 項分別定有明文
    。
二、本件異議人即受處分人乙○○駕駛車號DZ-1447 號自小客車
    ，於95年6 月3 日上午7 時40分許，沿金山南路北向南行駛
    至仁愛路口，並逆向駛入仁愛路，經台北市政府警察局中正
    第一分局員警鳴笛制止，並以指揮棒指揮該車靠邊停車，惟
    異議人見警攔車稽查卻不予理會，逕駕車迴轉沿金山南路往
    南加速離去，經員警記下該車之號牌、廠牌、顏色，並核對
    電腦車籍資料無訛後，查明汽車所有人之姓名、住址，乃依
    法逕行掣單舉發，嗣受處分人於舉發通知單上所載之應到案
    日期向原處分機關提出申訴（至原處分機關以異議人不按遵
    行方向行駛所為裁罰，則未見一併聲明異議），經原處分機
    關函請舉發單位調查結果，認受處分人於上揭時、地，確有
    拒絕停車接受稽查而逃逸之違規行為，原處分機關乃依道路
    交通管理處罰條例第63條第1 項第1 款、第60條第1 項及違
    反道路交通管理事件統一裁罰基準表等規定，於95年7 月21
    日裁處受處分人罰鍰新台幣3000元、記違規點數1 點。
三、異議意旨則略以：當天異議人駕車從金山南路下新生高架橋
    ，至仁愛路口時，左轉逆向行駛至仁愛路後，便與友人車輛
    一起遭員警攔停至路邊，因異議人車輛併排擋到路，仁愛路
    與金山南路口有一警員便指揮異議人將車停到金山南路北往
    南方向路邊，異議人有下車，警員沒有開單，異議人便離開
    ，事後收到舉發通知拒絕停車接受稽查而逃逸，異議人深感
    不服。爰於法定期間，就關此所為裁罰，提起異議，並求為
    撤銷原處分等語。
四、本院查：
(一)依據道路交通管理處罰條例第7 條之 2第1 項第4 款規定，
    汽車駕駛人不服指揮稽查而逃逸，當場不能或不宜攔截製單
    舉發者，得對汽車所有人逕行舉發處罰。
(二)異議人即受處分人乙○○於前揭時、地，駕駛車號DZ-1447
    號自小客車，行經金山南路與仁愛路口，因違規左轉至仁愛
    路，經執勤員警當場攔停，乃竟拒絕停車接受稽查而逃逸等
    事實，業據證人即本件舉發員警甲○○到庭呈現場圖1 份並
    結稱：「當天我是在仁愛路值勤，早上大約7 點多，我站在
    金山南路與仁愛路口西北角位置，我看到2 台自小客車自金
    山南路違規左轉到仁愛路上，車速很快，圖上紅線軌跡代表
    受處分人，黑色是受處分人朋友車子，車子因佔據慢車道，
    我過去引導他們，後來受處分人與他朋友便將車開到西南角
    位置，即圖上告發位置，受處分人朋友車子有停下來，受處
    分人本來欲靠邊停，後又加速往南逃逸，因我吹哨子，所以
    受處分人便在金山南路往南約100 公尺的距離，被仁愛所的
    員警及替代役男攔停，因我不能離開我的位置，我有告訴他
    朋友，我會寄2 張舉發單給受處分人。」（本院95年9 月11
    日訊問筆錄第1 頁）等語明確。本院審酌證人所述之舉發過
    程極為詳細，並經確認後始對異議人進行舉發，其舉發之正
    確性自可憑信，且依當時情況又屬不能當場攔截製單舉發之
    情形，是值勤員警以逕行舉發之方式為之，並無不合。再者
    ，證人丙○○亦到庭證稱：當天伊與異議人皆違規左轉，違
    規左轉後，因佔據車道，警察叫伊開到金山南路，故伊在金
    山南路上面被警察開單，異議人因佔到馬路位置比較大，在
    警察吹哨子後就離開，是異議人先將車子開到金山南路上的
    ，異議人是停在伊被舉發之金山南路往前大約200 公尺的地
    方，然後再打電話給伊問伊是不是被開單，當時警察有說要
    開異議人攔檢未停等語，核其到庭所證與舉發員警所證情節
    相符。兼以異議人雖否認其有攔檢未停之事實，辯稱其原本
    停在金山南路與仁愛路口，後來因併排，經警察吹哨後，便
    往前開至他處。設異議人因併排停車故將車往前開，則其又
    何需將車往前位移1、200公尺遠才停下，相當於往前開了2
    、30台車身長之距離，衡諸常理，縱使異議人最後無論是被
    另一員警及替代役男攔停或是自己停下來，難謂異議人在舉
    發員警吹哨攔停時非存有僥倖逃跑之可疑，參以證人甲○○
    及丙○○所述，當時異議人是將車子停在金山南路丙○○被
    舉發處所前約1 、200 公尺處，實已可見異議人將車開上金
    山南路當時，並無如其所述有先停下。是異議人否認上開違
    規事實，無足採信。
(三)按道路交通管理之稽查，違規紀錄，由交通勤務警察，或依
    法令執行交通稽查任務人員執行之；又汽車駕駛人不服指揮
    稽查而逃逸，當場不能或不宜攔截製單舉發者，得逕行舉發
    。道路交通管理處罰條例第7 條第1 項、第7 條之2 第1 項
    亦有明定。據此，員警對於已經發生危害，或依客觀合理判
    斷易生危害之交通工具，倘業經以適當方式示意停車接受稽
    查，乃因駕駛人之不服指揮、拒絕停車，暨當時情形之不能
    或不宜攔截，致未能追截駕駛人並當場掣單舉發者，自仍得
    於事後「逕行舉發」所目睹之違規事實。茲本案舉發員警即
    證人甲○○到庭所證之各節，既與論理法則暨經驗法則無違
    ，本案復查有證人丙○○如前所述而足可支持舉發事實可憑
    信性之證言參佐，而顯非出於員警個人之虛設杜撰，是異議
    人於前揭時、地，駕駛車輛行經金山南路、仁愛路口時違規
    左轉仁愛路，經執勤員警當場攔停，乃竟拒絕停車接受稽查
    而逃逸等違規事實，應可認定。
五、綜上，原處分機關援引首開規定，對異議人為首揭裁處，自
    屬適法，並無違誤，異議人徒執前詞，求為免罰，核無理由
    ，應予駁回。
六、據上論斷，應依道路交通案件處理辦法第19條，裁定如主文
    。
中　　華　　民　　國　　96　　年　　1 　　月　　16  　日
                  交通法庭法　官  汪梅芬
以上正本證明與原本無異。
如不服本裁定應於送達後5日內向本院提出抗告狀
                          書記官  張馨尹
中　　華　　民　　國　　96　　年　　1 　　月　　16　　日
